高雄高等行政法院判決　　　　　　　　　　　　　　　九十三年度訴字第一三六號
　　　　　　　　　　　　　　　.
　　原　　　告　甲○○
　　被　　　告　高雄市政府
　　代　表　人　乙○○　市長
　　訴訟代理人　丁○○
右當事人間因電子遊戲場業管理條例事件，原告不服經濟部中華民國九十二年十二月
十二日經訴字第○九二○六二二五三六○號訴願決定，提起行政訴訟。本院判決如左
：
　　主  文
原告之訴駁回。
訴訟費用由原告負擔。
　　事  實
壹、事實概要：
    緣原告於高雄市小港區○○○路九十四號處所開設「漁村小吃部」。民國（下同
    ）九十二年七月三十一日十三時許，經高雄市政府警察局小港分局海汕派出所現
    場稽查，查獲其擅自將上揭營業場所出租予訴外人丙○○擺設電子遊戲機劍龍及
    金象王各乙台，經營電子遊戲場業，乃以九十二年八月二十九日高市警港分一字
    第○九二○○一三一七八號函送被告處理。經被告審認原告違反電子遊戲場業管
    理條例第十六條規定之違章行為成立，乃依同條例第二十八條之規定以九十二年
    九月十八日高市府建二字第○九二○○五○六一○號處分函科處原告罰鍰新台幣
    （下同）十萬元，並限於文到十日內改善完畢。原告不服，提起訴願，經遭駁回
    ；遂提起本件行政訴訟。
貳、兩造聲明：
一、原告未於言詞辯論期日到場，據其具狀及準備程序中到庭聲明求為判決：
  (一)訴願決定及原處分均撤銷。
  (二)訴訟費用由被告負擔。
二、被告聲明求為判決：如主文所示。
參、兩造之爭點：
一、原告未於言詞辯論期日到場，據其所具書狀陳述如左：
  (一)原告並不是「漁村小吃部」負責人，訴外人丙○○才是「漁村小吃部」及被查獲
    電子遊戲機機檯負責人。
  (二)原告所擁有之高雄市小港區○○○路九十四號建築物，已於九十二年七月一日起
    全部租予丙○○，簽訂有租賃契約書，因此丙○○所涉違法之案件不應連同建築
    物所有人一併處罰，原告並無違反電子遊戲場業管理條例第十六條規定之行為，
    故被告之九十二年九月十八日高市府建二字第○九二○○五○六一○號行政處分
    顯有瑕疵，應予撤銷。
二、被告答辯之理由：
  (一)按「非電子遊戲場業之其他營利事業，不得就其營業場所，供他人設置電子遊戲
    機營業。」電子遊戲場業管理條例第十六條定有明文。又「違反第十六條規定者
    ，處行為人新臺幣十萬元以上五十萬元以下罰鍰，並限期令其改善。」同條例第
    二十八條前段亦定有明文。
  (二)原告擅自將其位於高雄市小港區○○○路九十四號之「漁村小吃部」營業場所，
    提供予丙○○（涉及違規經營電子遊戲場業部分業經被告之警察局小港分局另行
    移送高雄地方法院檢察署偵辦在案）擺設「劍龍一台」、「金象王一台」，共計
    二台電子遊戲機，供不特定人打玩，經被告之警察局小港分局於九十二年七月三
    十一日查獲，並於電子遊戲機檯內取出硬幣計一、○七○元，警方查獲當時機台
    尚插電營業中，有關原告涉嫌違規營業事實，有被告警察局小港分局製作之原告
    甲○○（漁村小吃部負責人）、訴外人丙○○（機檯負責人）詢問筆錄、營業場
    所現場照片及刑事案件移送書等資料可稽；原告於上述小港分局詢問筆錄中坦誠
    「漁村小吃部」負責人係原告本人，該電子遊戲機為丙○○所擺設；另丙○○亦
    於詢問筆錄中坦誠「漁村小吃部」負責人係甲○○，電子遊戲機係向漁村小吃部
    租用場地放置營業；足認原告違章行為明確。被告據此認定原告違反電子遊戲場
    業管理條例第十六條規定，依同條例第二十八條前段規定而為本件處分，要無不
    當。至原告又於本件起訴狀辯稱其並不是「漁村小吃部」負責人，丙○○才是「
    漁村小吃部」負責人云云，辯詞前後反覆，顯不足採。
　　理  由
壹、程序部分：
    本件原告經合法通知，無正當理由，未於言詞辯論期日到場，核無民事訴訟法第
    三百八十六條各款所列情形，爰依行政訴訟法第二百十八條準用民事訴訟法第三
    百八十五條之規定，由被告聲請而為一造辯論判決。
貳、實體部分：
一、按「非電子遊戲場業之其他營利事業，不得就其營業場所，供他人設置電子遊戲
    機營業。」電子遊戲場業管理條例第十六條定有明文。又「違反第十六條規定者
    ，處行為人新臺幣十萬元以上五十萬元以下罰鍰，並限期令其改善。」同條例第
    二十八條前段亦定有明文。上開規定旨在禁止非電子遊戲場業之其他營利事業，
    擅自將其營業場所供他人設置電子遊戲機營業，以達管制電子遊戲場業之行政目
    的。是以，任何人以非電子遊戲場業之其他營利事業名義，擅自將其營業場所之
    全部或一部，供他人設置電子遊戲機營業，俱為法所不許。又上開規定所稱「非
    電子遊戲場業之其他營利事業」，並不限於經主管機關核准登記之商號，未經核
    准登記之商號亦應受其規範，始符合立法目的，合先敘明。
二、查原告於高雄市小港區○○○路九十四號內開設「漁村小吃部」。九十二年七月
    三十一日十三時許，經高雄市政府警察局小港分局海汕派出所現場稽查，查獲其
    擅自將上揭營業場所出租予訴外人丙○○擺設電子遊戲機劍龍及金象王各乙台，
    經營電子遊戲場業，乃以九十二年八月二十九日高市警港分一字第○九二○○一
    三一七八號函送被告處理。經被告審認原告違反電子遊戲場業管理條例第十六條
    規定之違章行為成立，乃依同條例第二十八條之規定以九十二年九月十八日高市
    府建二字第○九二○○五○六一○號處分函科處原告罰鍰十萬元，並限於文到十
    日內改善完畢之事實，有高雄市政府警察局小港分局製作並經原告及訴外人丙○
    ○親閱無訛簽名捺印之詢問筆錄影本各一份、現場照片影本四張、被告九十二年
    九月十八日高市府建二字第○九二○○五○六一○號處分函附卷足稽，堪予認定
    。
三、原告雖主張其所有之高雄市小港區○○○路九十四號建築物，已於九十二年七月
    一日起全部租予丙○○，簽訂有租賃契約書，是丙○○才是「漁村小吃部」及被
    查獲電子遊戲機機檯負責人，原告既非「漁村小吃部」負責人，因此丙○○所涉
    違法之案件不應連同建築物所有人一併處罰，原告並無違反電子遊戲場業管理條
    例第十六條規定之行為云云。
四、惟查原告於本件行為時，確係高雄市小港區○○○路九十四號「漁村小吃部」負
    責人，且該小吃部場址確有出租供第三人丙○○擺設被警查獲之電子遊戲機供人
    打玩屬實各情，業據原告於上開警察機關詢問時供述明確，核與訴外人丙○○於
    該警訊供詞亦均相符，不惟有前述詢問筆錄足參，且原告及訴外人丙○○於本院
    準備程序中對原告將系爭營業場所出租與丙○○擺設電子遊戲機，經營電子遊戲
    場業之事實亦供證不諱（見本院卷四五至四八頁筆錄），另丙○○所涉刑責部分
    ，亦經台灣高雄地方法院以九十二年度簡字第四五四九號案判決有罪確定在案，
    有該刑事判決在卷可佐，是原告起訴狀主張已於九十二年七月一日起將系爭建物
    全部租予丙○○，丙○○才是「漁村小吃部」及被查獲電子遊戲機機檯負責人，
    本件不應罰及建物所有人云云，要屬事後卸責之詞，並無可採。
五、綜上所述，原告主張既非可採，且其違規事實明確，則被告所為科處原告罰鍰十
    萬元（乃法定最低額），並限於文到十日內改善完畢之處分，揆諸首揭法條規定
    ，洵無違誤；訴願決定予以維持，亦無不合；原告起訴請求均予撤銷，並無理由
    ，應予駁回。
參、據上論結，本件原告之訴為無理由，依行政訴訟法第一百九十五條第一項後段、
    第九十八條第三項前段、第二百十八條、民事訴訟法第三百八十五條第一項前段
    ，判決如主文。
中　　　華　　　民　　　國    九十三　　年　  　六　　　月　　二十九　　日
                              高雄高等行政法院第三庭
                                          審判長法官　江幸垠
                                          法      官　林石猛
                                          法      官　戴見草
右為正本係照原本作成。
如不服本判決，應於判決送達後二十日內向本院提出上訴書狀，其未表明上訴理由者
，應於提起上訴後二十日內向本院提出上訴理由書（須按對造人數附繕本）；如於本
判決宣示或公告後送達前提起上訴者，應於判決送達後二十日內補提上訴理由書（須
附繕本）。未表明上訴理由者，逕以裁定駁回。
提起上訴應預繳送達用雙掛號郵票七份（每份三十四元）。
中　　　華　　　民　　　國    九十三　　年　  　六　　　月　　二十九　　日
                                          法院書記官  洪美智
